【裁判字號】    95,交聲,660
【裁判日期】    950831
【裁判案由】    違反道路交通管理處罰條例聲明異議
【裁判全文】
臺灣臺北地方法院交通事件裁定         95年度交聲字第660號
    原處分機關  臺北市交通事件裁決所
    異  議  人
    即受處分人  甲○○
上列異議人即受處分人因違反道路交通管理處罰條例案件，對於
臺北市交通事件裁決所之處分（原處分案號：北市裁二字第裁二
二－Ａ三Ｋ九二三二九二號），聲明異議，本院裁定如下：
    主  文
異議駁回。
    理  由
一、按禁止臨時停車線為紅色實線，用以指示禁止臨時停車路段
    ，本標線禁止時間為「全日二十四小時」，如有縮短之必要
    時，應以標誌及附牌標示之，道路交通標誌標線號誌設置規
    則第一百六十九條第一項、第二項、第四項定有明文。次按
    禁止臨時停車處所或設有禁止停車標誌、標線之處所，不得
    停車，道路交通安全規則第一百十二條第一項第一、四款亦
    規定明確。且按汽車駕駛人在禁止臨時停車處所停車者，處
    新臺幣（下同）六百元以上一千二百元以下罰鍰，道路交通
    管理處罰條例第五十六條第一項第一款亦著有明文。而如汽
    車駕駛人不在車內時，得由交通勤務警察或依法令執行交通
    稽查任務人員為之，或得於舉發其違規後，使用民間拖吊車
    拖離之，並收取移置費；又汽車駕駛人有違規停車而駕駛人
    不在場之情形，當場不能或不宜攔截掣單舉發者，得對汽車
    所有人逕行舉發處罰，此道路交通管理處罰條例第五十六條
    第三項、第七條之二第一項第三款規定可資參照。
二、原處分意旨略以：本件異議人即受處分人（下簡稱受處分人
    ）甲○○於民國（下同）九十五年三月十九日下午十四時四
    十二分許，將其所有，車牌號碼為ＢＲ—三七八七號自用小
    客車，停放在臺北市○○街二一九號前，經臺北市政府警察
    局交通警察大隊執勤員警以受處分人有「在劃有紅線路段停
    車」之違規行為為由，而依違反道路交通管理處罰條例第五
    十六條第一項第一款規定製單舉發（另值勤警員於通知單上
    將饒河街誤植寶清街乙情，亦經臺北市政府警察局交通警察
    大隊發函更正，附此說明），又因駕駛人不在場，並依同條
    第三項及臺北市處理妨礙交通車輛自治條例第四條第一項第
    一款、第七條執行拖吊移置。嗣經受處分人於舉發通知單所
    載應到案日期前（即九十五年四月十八日），向原處分機關
    提出申訴，原處分機關即臺北市交通事件裁決所函請原舉發
    單位調查結果，仍認受處分人有前揭違規行為，遂於同年七
    月六日，依道路交通管理處罰第五十六條第一項第一款及違
    反道路交通管理事件統一裁罰基準表及處理細則第四十三條
    、第四十四條、第六十一條之規定，裁罰受處分人罰鍰九百
    元。
三、聲明異議意旨略以：受處分人當日（九十五年三月十九日）
    在有設立下午四點前開走之標誌處停車，而車子竟然於當日
    下午二時五十分被拖走，造成吊車損失及罰單，受處分人沒
    有故意要違反交通規則，只是暫停，為此聲明異議，請求撤
    銷原處分。
四、經查：
    （一）、受處分人於九十五年三月十九日十四時四十二分許
            ，將其所有之前揭自小客車，停放在臺北市○○街
            二一九號前禁止臨時停車紅線處之事實，受處分人
            並不爭執，復有臺北市政府警察局交通警察大隊九
            十五年八月十六日北市警交大執字第○九五三三三
            一二○○○號函所檢附之舉發照片二幀在卷可稽，
            而可認定。
    （二）、而觀諸另現場照片二幀，雖在同處（即臺北市○○
            街二一九號前）設置有「夜市下午四點營業」「禁
            止停車」（分列二行）之立牌一面，惟此係「饒河
            街觀光夜市」所自行設置，非臺北市交通管制工程
            處依法設置，故其設置與否，並無關本案取締拖吊
            所依據之法律效果，此業經臺北市交通管制工程處
            於九十五年六月六日以北市交工規字第○九五三一
            四七六○○○號函覆明確。本院徵之標誌之顏色：
            「綠色表示地名、路線、方向及里程等之行車指示
            ，用於一般行車指示標誌及行車指示性質告示牌之
            底色」，道路交通標誌標線號誌設置規則第十一條
            第五款規定明確，認為上開載有「夜市下午四點營
            業」「禁止停車」之綠底標誌牌，於外觀上，即與
            臺北市交通管制工程處依前揭規則設置之綠底交通
            標誌性質，具顯然之差異，況且，上開立牌上僅記
            載「夜市下午四點營業」「禁止停車」字樣，亦與
            禁止臨時停車紅色標線縮短禁止時間標誌之表示方
            式（本路段於某時段禁止停車）不同，受處分人應
            無誤認之虞，其卻迭以：伊停車處設有下午四點前
            開走之標誌云云置辯，依上說明，顯無可採。
五、縱上所述，受處分人於上揭時、地，將其所有之ＢＲ—三七
    八七號自小客車，停放在劃有紅色實線之禁止臨時停車處所
    之違規行為，堪以認定。其所辯並無理由，從而，原處分機
    關依違反道路交通管理處罰第五十六條第一項第一款及違反
    道路交通管理事件統一裁罰基準表之規定，裁處受處分人罰
    鍰九百元並無不當。本件聲明異議為無理由，應予駁回。
據上論斷，應依道路交通案件處理辦法第十九條，裁定如主文。
中    華    民    國    95    年     8    月    31    日
                            交通法庭法  官  徐千惠
以上正本證明與原本無異。
如不服本裁定，應於送達後5日內，向本院提出抗告狀。
                                    書記官  蕭承信
中    華    民    國    95    年    9     月    1     日


司法院資訊處製作；財團法人民間司法改革基金會備份。
